【裁判字號】    90,簡上,13
【裁判日期】    900605
【裁判案由】    違反就業服務法
【裁判全文】
台灣彰化地方法院刑事判決                            九十年度簡上字第一三號
    公  訴  人  臺灣彰化地方法院檢察署檢察官
    上  訴  人
    即  被  告  甲○○○有限公司
    兼      右
    代  表  人  乙○○
    上  訴  人
    即  被  告  丙○○
右列上訴人等因違反就業服務法案件，不服本院八十九年度斗簡字第四七五號中華民
國八十九年十一月三十日第一審判決（聲請簡易判決處刑書案號：八十九年度偵字第
四四０五、五五六三號），提起上訴，本院管轄之第二審合議庭判決如左：
    主  文
原判決關於甲○○○有限公司部分撤銷。
甲○○○有限公司其代表人因執行業務，違反雇主不得未經許可聘僱他人所申請聘僱
之外國人之規定，其聘僱人數為一人，處罰金新台幣壹萬貳仟元。
其餘上訴駁回。
乙○○、丙○○均緩刑貳年。
    事實及理由
一、本案經本院審理結果，認第一審判決認事並無不當，引用第一審判決書記載之事
    實；又關於被告丙○○、乙○○部分，其適用法律及量刑均無不當，應予維持，
    並引用第一審判決書記載之證據及理由。
二、被告等上訴意旨略稱被告丙○○所聘僱之泰國籍監護工，平時確實是在所聘地點
    照顧病人，其工作均由丙○○指派，薪水亦由丙○○所付，與設於同址之被告甲○○○有限公司無關，被告公司負責人乙○○亦從未指派該外籍勞工從事工廠內
    之任何工作，事實為該勞工平常在照顧病人之餘，自己無聊未經雇主同意而跑到
    同棟隔壁工廠內找甲○○○有限公司所聘泰國籍勞工聊天幫忙云云。經查本件犯
    罪事實，業據泰國籍勞工即證人PORUANG SESTHAPONG於警訊中證述明確，且該證
    人就其於八十九年四月間曾從事監護工作約一、二十天外，其工作地點為甲○○○有限公司工廠內，工作內容係從事染整布料工作，雇主為被告公司負責人乙○○，薪資係由乙○○支付等情，於查獲時逐一詳細描述，且被告乙○○於警訊中
    自承「我是叫他（指泰國籍勞工PORUANG SESTHAPON）看護我祖母：：但最近我
    祖母北上就醫，我就允許他主動要求打工賺外快」等語，被告乙○○於警訊中亦
    供稱「指泰國籍勞工PORUANG SESTHAPON自八十九年四月十一日入境，就開始在
    我工廠工作，工資是我照雇用外籍勞工所給付」（見警訊筆錄），核證人
    PORUANG SESTHAPON所述，與被告二人所供情節相符，堪信泰國籍勞工PORUANG
    SESTHAPON 入境台灣後，除擔任監護工作外，尚在被告甲○○○有限公司工廠內
    從事染整布料工作，且由被告公司負責人乙○○支付薪資。則被告丙○○與被告
    乙○○固係父子，其二人之住處與被告甲○○○有限公司工廠係同設一址，惟被
    告公司係法人，丙○○以個人名義聘僱之監護工，要不得在被告公司服勞務，被
    告公司並非該監護工服勞務之對象，其工廠內關於染整布料等工作，即非該監護
    工原經核准受聘服勞務之內容。原審對被告甲○○○有限公司論罪科刑，固非無
    見，惟原判決對被告公司諭知易服勞役之折算標準，洵有未洽，被告之上訴謂原
    判決認事有誤，請求撤銷云云，雖無理由，然原判決關於被告甲○○○有限公司
    部分既有上述之違誤，自應由本院撤銷改判。又原審對被告乙○○、丙○○部分
    ，依據被告等所犯情節，聘僱人數，予以論罪科刑，經核認事用法並無不合，量
    刑亦屬適當，被告等上訴謂原判決認有事用法有誤，請求撤銷云云，為無理由，
    應予駁回。查被告乙○○、丙○○前均未曾受有期徒刑以上刑之宣告，有臺灣彰
    化地方法院檢察署刑案資料查註紀錄表在卷可稽，其經此科刑之教訓，當知警惕
    ，應無再犯之虞，本院認本件所宣告之刑以暫不執行為適當，均併予宣告緩刑二
    年，以勵自新。
據上論斷，應依刑事訴訟法第四百五十五條之一第一項、第三項、第三百六十八條、
第三百六十九條第一項前段、第三百六十四條、第二百九十九條一項前段，就業服務
法第五十八條第二項，刑法第七十四條第一款，判決如主文。
本案經檢察官郭棋湧到庭執行職務。
中      華      民      國      九十        年     六     月     五     日
                                      台灣彰化地方法院刑事第三庭
                                            審判長法官   鄭  永  玉
                                            法      官   洪  榮  謙
                                            法      官   高  文  崇
右正本證明與原本無異。
本件不得上訴。
                 法院書記官   謝  鈴  玉
中      華      民      國      九十        年     六     月     八     日
就業服務法第五十八條
違反第五十三條第一款、第二款或第三款規定，其聘僱或留用人數為一人者，處六月
以下有期徒刑、拘役或科或併科新臺幣九萬元以下罰金；其聘僱或留用人數為二人以
上者，處三年以下有期徒刑、拘役或科或併科新臺幣三十萬元以下罰金。
法人之代表人、法人或自然人之代理、受雇人或其他從業人員，因執行業務犯前項之
罪者，除處罰其行為人外，對該法人或自然人亦科以前項之罰金。


司法院資訊處製作；財團法人民間司法改革基金會備份。
